

АЛЕКСАНДР ДОВНАР

LEAD DEVOPS | CLOUD AND SOLUTIONS ARCHITECT

ОБО МНЕ

Энтузиаст DevOps с бизнесориентированным мышлением и опытом успешного решения разного рода технических и нетехнических проблем. Обширный опыт реализации реальных проектов и готов предоставить рекомендации по запросу.

Активный участник сообществ DevOps, таких как DevOps Минск и DevOps Kitchen Talks.

CONTACTS

- Belarus, Minsk
- dovnar.alexander@gmail.com
- +375 (44) 763-25-73
- in /aliaksandrdounar
- https://justdevops.me

КЛЮЧЕВЫЕ НАВЫКИ

- Ключевые навыки: AWS, Terraform, Kubernetes
- CI/CD: Jenkins, GitLab CI, GitHub Actions
- Мониторинг & Логгинг: Prometheus, VictoriaMetrics,
 OpenSearch, Loki
- Linux, Networking, Ansible, Python, Bash and more-more.

опыт

Naviteq (naviteq.io) - Lead DevOps Engineer

JANUARY 2022 - PRESENT

- Предоставление DevOps сервиса по всему миру (выполнение проектов, контроль проектов)
- Участие практически во всех проектах компании в том или ином виде (в основном в точки зрения технического эксперта).
- Ревью и оптимизации архитектуры AWS, включая применение FinOps практик (оптимизация затрат)
- Руководил программами внутренней сертификации, контролируя разработку, процедуры и инициативы по обучению.
- Возглавлял создание внутренних продуктов в рамках соглашения о неразглашении, способствуя развитию собственных разработок и решений.

AWS Terraform Terragrunt Kubernetes (EKS) Helm Bash Python Linux GitHub GHA Oracle Docker CI\CD

OneSoil (<u>onesoil.ai</u>) - Senior DevOps engineer

AUGUST 2021 - MAY 2022

- Разработаны и реализованы стратегии работы с несколькими аккаунтами AWS, обеспечивающие эффективное управление и безопасность.
- Внедрил лучшие практики AWS, повысив надежность и масштабируемость.
- Оптимизированы затраты на инфраструктуру AWS, что позволило добиться значительной экономии при сохранении производительности.
- Спроектировал и внедрил платформы на базе Kubernetes, обеспечивающие масштабируемость и гибкость при развертывании приложений.

AWS Terraform Terragrunt Kubernetes (EKS) Helm Bash Python Linux Windows GitLab CI Prometheus Grafana Loki

EDUCATION

Bachelor's degree: BSUIR
(Belarusian State University of
Informatics and
Radioelectronics) Informational technologies and
management in technical
systems

College: Belarus State Academy of Communication -Technician-programmer in the Networking

CERTIFICATES

- AWS Certified Solutions
 Architect Professional (<u>Link</u>)
- AWS Certified Security –
 Specialty (<u>Link</u>)
- HashiCorp Certified: Terraform
 Associate (Link)
- Google Cloud Platform
 Professional Cloud Architect
 (Link)- Expired
- Cisco CCNA

CONTACTS

- Belarus, Minsk
- dovnar.alexander@gmail.com
- +375 (44) 763-25-73
- in /aliaksandrdounar
- https://justdevops.me

EXPERIENCE

DevOps trainer (Slurm and TeachMeSkills)

AUGUST 2021 - PRESENT

- Разработал и реализовал программу группового онлайн-обучения для школы Teach Me Skills.
- Обновлен, развернут и в настоящее время поддерживается курс Slurm GitLab CI.
- Выступал в качестве докладчика или эксперта на различных курсах Slurm.

Freelance (Spartan.com and smaller projects)

SEPTEMBER 2020 - OCTOBER 2021

Разные проекты в разных областях (из нескольких стран)

AWS GitLab CI Terraform Terragrunt Helm Helmfile Kubernetes Docker

EPAM Systems (www.epam.com) Lead Systems Engineer

APRIL 2016 - AUGUST 2021

- Прошел путь от младшего системного инженера до ведущей должности, продемонстрировав лидерские качества и технические знания.
- Работал над различными проектами на различных должностях, включая руководителя группы, технического руководителя, инженера по техническому обслуживанию и инженера-строителя.
- Спроектировал и создал инфраструктуры среднего размера+ на AWS, следуя передовым практикам и уделяя особое внимание автоматизации с помощью Terraform.
- Разработал и внедрил конвейеры CI/CD для множества проектов и продуктов, оптимизируя процессы разработки и повышая эффективность.

AWS GCP Azure Terraform Terragrunt Ansible Packer Git Docker Kubernetes (Kops, EKS) Helm Bash Python Linux Windows Jenkins GitLab CI Travis GitHub Actions Grafana Elasticsearch Kibana Prometheus Loki

RUE Beltelecom (www.beltelecom.by) - Senior Engineer

MARCH 2011 - APRIL 2016

- Работал 1-м и 2-м оператором поддержки клиентов интернетпровайдера в колл-центре. Позже был повышен до дежурного сетевого инженера, ответственного за поддержку и обслуживание магистральной сети интернет-провайдера.
- Поддержка корпоративных клиентов (доступ в Интернет через VPN и Ethernet\SHDSL).
- Инициализировал и разработал комплексное решение по автоматизации на основе сценариев обслуживания сетевого оборудования.

Huawei Cisco xDSL xPON ISP IPTV VoIP VPN Linux Zabbix